【裁判字號】    92,交聲,1277
【裁判日期】    921031
【裁判案由】    違反道路交通管理處罰條例聲明異議
【裁判全文】
臺灣臺北地方法院交通事件裁定                  九十二年度交聲字第一二七七號
    異議人即  甲○○○
    受處分人
右列受處分人因違反道路交通管理處罰條例案件，對於台北市政府警察局中華民國九
十二年十月八日所為之處分（原處分案號：北市警交裁駕字第裁二四－ＡＢＹ四０五
一三二號），聲明異議，本院裁定如左：
    主  文
異議駁回。
    理  由
一、按在公告禁止設攤之處擺設攤位者，處行為人或其雇主新台幣（下同）一千二百
    元以上二千四百元以下罰鍰，道路交通管理處罰條例第八十二條第一項第十款定
    有明文。而於期限內繳納到案聽候裁決者，處罰鍰一千二百元；逾應到案期限三
    十日以上，繳納罰鍰或逕行裁決處罰二千四百元，違反道路交通管理事件統一裁
    罰標準表亦有規定。
二、本件異議人即受處分人甲○○○於民國九十二年五月三十一日上午十一時三十分
    許，在台北市○○路○段木新市場前，公告禁止設攤之處設攤賣菜，而為台北市
    政府警察局文山一分局木新派出所員警以受處分人有違反道路交通管理處罰條例
    第八十二條第一項第十款規定之行為掣單舉發，因受處分人拒絕簽收員警開立之
    舉發違反道路交通管理事件通知單，經員警在通知單上載明受處分人拒絕簽收之
    事由後，依違反道路交通管理事件統一裁罰標準及處理細則第十一條第一項第一
    款規定，視為受處分人已經收受該通知單，嗣受處分人並未於舉發通知單上所載
    之應到案日期即同年六月十五日前到案，亦未向原處分機關提出申訴，原處分機
    關乃依道路交通管理處罰條例第八十二條第一項第十款規定於九十二年十月八日
    裁處受處分人罰鍰二千四百元。
三、受處分人聲明異議意旨固不否認曾在上址賣菜之事實，然辯稱：員警並未開單舉
    發，並未收到舉發通知單云云。經查：員警如在道路上當場舉發行為人有違反道
    路交通管理處罰條例之行為，而被查獲之駕駛人或行為人為受處分人時，員警應
    在舉發通知單上填記駕駛人或行為人姓名、性別、出生年月日、地址、
    一編號及車主姓名後，將該通知單交付該行為人簽名或蓋章收受之；拒絕簽章者
    ，並記明其事由，視為已收受，違反道路交通管理事件統一裁罰標準及處理細則
    第十一條第一項第一款定有明文。本件受處分人於右揭時地在公告禁止設攤處所
    擺設攤位之違規行為經員警開單舉發後拒絕收受舉發通知單乙節，有記明受處分
    人拒絕簽收事由之該舉發通知單附卷可稽，而受處分人既為本件當場查獲之行為
    人，即應當場收受該舉發通知單，無從要求員警另行送達舉發通知單，受處分人
    不願當場收受該舉發發通知單，自屬拒絕簽收舉發通知單，依上開違反道路交通
    管理事件統一裁罰標準及處理細則第十一條第一項第一款規定，視為受處分人已
    收受該舉發通知單，受處分人辯稱員警未開單舉發，且未收到舉發通知單云云，
    尚無可採，本件事證已臻明確，受處分人之違規行為洵堪認定。
四、綜上所述，受處分人確有在上開時間違規設攤之行為，因受處分人未於應到案日
    期即九十二年六月十五日前到案，且已逾到案日期三十日以上，原處分機關依上
    開道路交通管理處罰條例第八十二條第一項第十款規定裁處受處分人罰鍰二千四
    百元，核無違誤，本件聲明異議為無理由，應予駁回。
據上論斷，應依道路交通案件處理辦法第十九條，裁定如主文。
中      華      民      國    九十二    年      十      月    三十一    日
                                      臺灣臺北地方法院交通法庭
                                          法  官  陳容正
右正本證明與原本無異。
如不服本裁定應於送達後五日內向本院提出抗告狀
                                          書記官  彭雅慧
中      華      民      國    九十二    年      十一    月     四       日


司法院資訊處製作；財團法人民間司法改革基金會備份。
